【裁判字號】    90,易,1890
【裁判日期】    900814
【裁判案由】    毒品危害防制條例
【裁判全文】
臺灣臺中地方法院刑事判決                          九十年度易字第一八九號
    公  訴  人  台灣台中地方法院檢察署檢察官
    被      告  甲○○
右列被告因毒品危害防制條例案件，經檢察官提起公訴（九十年度毒偵字第二一九二
號），本院判決如左：
    主  文
甲○○連續施用第二級毒品，累犯，處有期徒刑柒月。
    事  實
一、甲○○於民國八十七年間，曾因違反麻醉藥品管理條例罪及持有第一級毒品罪，
    經本院及台灣高等法院台中分院分別判處有期徒刑八月、六月，應執行有期徒刑
    一年一月確定，並於八十八年十二月二十三日執行完畢。猶不知悔改，復因施用
    毒品案件，經本院先後二次裁定送觀察、勒戒結果，第一次無繼續施用毒品之傾
    向，由台灣台中地方法院檢察署檢察官於八十七年十二月十五日以八十七年度偵
    字第二四九○四號為不起訴處分確定，第二次有繼續施用毒品之傾向，除由本院
    裁定令入戒治處所施以強制戒治外，另以八十九年度訴字第一五○五號判決應執
    行有期徒刑十月，並於八十九年十月九日確定，嗣因強制戒治成績被評定為合格
    ，而經本院裁定停止戒治並付保護管束，詎於保護管束期間，甲○○又基於概括
    之犯意，連續於民國九十年三月二十三日或前三日內、九十年三月二十九日、九
    十年四月三十日，在台中市○○路友人住處，各施用第二級毒品安非他命一次。
    迨於九十年三月二十三日、九十年三月三十日、九十年五月二日，因保護管束中
    觀護人定期採其尿液送驗結果，均有甲基安非他命陽性反應而發覺。
二、案經台灣臺中地方法院檢察署檢察官自動檢舉偵查起訴。
    理  由
一、訊據被告甲○○，固坦承停止戒治後，又於九十年三月二十九日、四月三十日各
    施用安非他命一次，惟否認九十年三月二十三日或之前亦有施用安非他命之行為
    ，辯稱：該次可能係伊生病朋友來探望時，伊吸到朋友的二手煙所致云云。經查
    ，被告三次所採之尿液經送鑑驗結果，均呈甲基安非他命陽性反應，此有私立中
    山醫學院附設孫中山先生紀念醫院藥物濫用檢測中心所出具之檢驗尿水報告書三
    紙附卷可稽；而按甲基安非他命經口服投與後約百分之七十於二十四小時內自尿
    中排出，約百分之九十於九十六小時內自尿中排出，此經行政院衛生署藥物食品
    檢驗局於八十一年二月八日以藥檢醫字第○○一一五六號函敘明確，是被告於九
    十年三月二十三日定期採尿之日或前三日內，應有施用安非他命之行為，其尿液
    方有陽性反應；又按若非長時間與吸毒者直接相向且存心大量吸入吸毒者所呼出
    之煙氣，以二手煙中可能存在之低劑量安非他命，應不致在尿液中檢驗出安非他
    命反應，此觀法務部調查局八十二年八月六日發技一字第四一五三號函即知，因
    認被告所辯僅係卸責之詞，不足採信。再被告前因施用毒品案件，經本院先後二
    次裁定送觀察、勒戒結果，第一次無繼續施用毒品之傾向，由台灣台中地方法院
    檢察署檢察官於八十七年十二月十五日以八十七年度偵字第二四九○四號為不起
    訴處分確定，第二次有繼續施用毒品之傾向，除由本院裁定令入戒治處所施以強
    制戒治外，另以八十九年度訴字第一五○五號判決應執行有期徒刑十月，並於八
    十九年十月九日確定乙情，有台灣台中地方法院檢察署刑案資料查註紀錄表及本
    院判決書在卷可考，其於五年內三犯施用毒品之事證已臻明確，犯行應堪認定。
二、核被告所為，係犯毒品危害防制條例第十條第二項之施用第二級毒品罪。其因施
    用安非他命而持有第二級毒品之行為，為施用安非他命之行為所吸收，不另論罪
    ；又被告三次施用第二級毒品之犯行，時間緊接、方法相同，觸犯構成要件相同
    之罪名，顯係基於概括犯意為之，應依連續犯規定論以一罪，並加重其刑；再被
    告於八十七年間，曾因違反麻醉藥品管理條例罪及持有第一級毒品罪，經本院及
    台灣高等法院台中分院分別判處有期徒刑八月、六月，應執行有期徒刑一年一月
    確定，並於八十八年十二月二十三日執行完畢，此有臺灣高等法院被告全國前案
    紀錄表在卷可按，其受有期徒刑之執行完畢後，五年以內再犯本件有期徒刑以上
    之罪，為累犯，依刑法第四十七條規定，應遞加重其刑。爰審酌被告犯後坦認部
    分所為、頗具悔意，及所為並未積極侵害他人權益等情狀，量處如主文所示之刑
    。
據上論斷，應依刑事訴訟法第二百九十九條第一項前段，毒品危害防制條例第十條第
二項、第二十條第三項前段，刑法第十一條前段、第五十六條、第四十七條，判決如
主文。
中      華      民      國    九十      年      八      月     十四     日
                                        法  官  李  秋  娟
右正本證明與原本無異。
如不服本判決，應於判決送達後十日內向本院提出上訴狀，上訴於臺灣高等法院臺中
分院( 須附繕本 )。
                                        書記官
中      華      民      國    九十      年      八      月     十四     日
附錄論罪科刑法條
毒品危害防制條例第十條：
施用第二級毒品者，處三年以下有期徒刑。


司法院資訊處製作；財團法人民間司法改革基金會備份。
